【裁判字號】    89,台上,3426
【裁判日期】    890615
【裁判案由】    違反毒品危害防制條例
【裁判全文】
最高法院刑事判決                              八十九年度台上字第三四二六號
    上  訴  人  甲○○
右上訴人因違反毒品危害防制條例案件，不服台灣高等法院台中分院中華民國八十九
年三月十五日第二審判決（八十八年度上訴字第二四七六號，起訴案號：台灣苗栗地
方法院檢察署八十八年度偵字第二三四○號），提起上訴，本院判決如左：
    主  文
上訴駁回。
    理  由
按刑事訴訟法第三百七十七條規定，上訴於第三審法院，非以判決違背法令為理由，
不得為之。是提起第三審上訴，應以原判決違背法令為理由，係屬法定要件。如果上
訴理由狀並未依據卷內訴訟資料，具體指摘原判決不適用何種法則或如何適用不當，
或所指摘原判決違法情事，顯與法律規定得為第三審上訴理由之違法情形，不相適合
時，均應認其上訴為違背法律上之程式，予以駁回。本件原判決撤銷第一審不當判決
，改判仍論處上訴人甲○○販賣第二級毒品（累犯）罪刑。已敘明上訴人意圖營利，
於民國八十八年四月二十八日十二時四十分許，在苗栗縣苗栗市水源里陽明七號五樓
租屋處，以新台幣（下同）一千元之價格，售賣第二級毒品安非他命一小包（零點三
公克）予胡益文。嗣二人完成交易並相偕下至該大樓一樓前方時，隨即為警當場查獲
等情。係綜核胡益文於警訊之供述及其身上查獲之第二級毒品安非他命零點三公克，
證人即當場查獲之警員林志錢之證言，上訴人所有之手提包內被查扣之安非他命二大
包（實際毛重陸壹點玖零壹公克）、供其販賣所用之電子磅秤一台、空夾鍊袋七十個
、交易所得現金一千元，及行政院衛生署管制藥品管理局之檢驗成績書等為其所憑之
證據及認定之理由。並說明上訴人與胡益文認識一星期，僅屬初識，應無幫忙上訴人
搬家之可能，上訴人交付安非他命予胡益文亦非熟識朋友間之互通有無，如未獲利，
不可能甘冒重刑而免費提供安非他命，因認胡益文事後於偵審改稱無償提供云云不足
採，堪信上訴人有營利之意圖。又證人林志錢於原審結證警訊筆錄係依據胡益文所供
記載，並無任何非法取供情事，胡益文所稱其警訊筆錄係遭刑求所致，不足為上訴人
有利之認定。復以上訴人否認犯罪之辯解，均不足採，亦於理由內說明及指駁綦詳。
所為論斷俱有卷存訴訟資料，可資覆按，從形式上觀察，並無違背法令之情形存在。
查證據之取捨與事實之認定，為事實審法院之職權，倘其採證認事並不違背證據法則
，即不得任意指為違法。原判決已說明其憑以認定上訴人非法販賣安非他命，除據對
向共犯胡益文一人之指訴外，且有積極事證為其論據，並無違背刑事訴訟法第一百五
十四條證據法則之違法情形。上訴意旨所稱扣得之安非他命並未分裝，分裝袋供外出
攜帶少量安非他命使用，售予胡益文之安非他命並未以分裝袋包裝，磅秤係為防所購
數量不足之用，一千元係由上訴人身上一千七百元中取得，或以胡益文施用安非他命
神智不清受警欺騙方指證上訴人販賣云云，均執陳詞就原審證據之取捨及其證明力之
判斷，持相異之評價，或對原判決已為論斷事項漫言指摘，為單純事實上之爭執，核
與法律規定得為第三審上訴理由之違法情形，不相適合，其上訴違背法律上之程式，
應予駁回。
據上論結，應依刑事訴訟法第三百九十五條前段，判決如主文。
中      華      民      國    八十九    年      六      月     十五     日
                              最高法院刑事第六庭
                                  審判長法官  紀  俊  乾
                                        法官  黃  正  興
                                        法官  陳  東  誥
                                        法官  張  春  福
                                        法官  韓  金  秀
      右正本證明與原本無異
                                              書  記  官
中      華      民      國    八十九    年      六      月     二十     日


司法院資訊處製作；財團法人民間司法改革基金會備份。
